【裁判字號】    97,訴,4955
【裁判日期】    971229
【裁判案由】    毒品危害防制條例
【裁判全文】
臺灣板橋地方法院刑事判決              97年度訴字第4955號
公  訴  人  臺灣板橋地方法院檢察署檢察官
被      告  甲○○
上列被告因違反毒品危害防制條例案件，經檢察官聲請以簡易判
決處刑（97年度毒偵字第8401號），本院認不宜以簡易判決處刑
 (原受理案號：97年度簡字第9421號)， 改依通常程序審理，被
告於本院準備程序中就被訴事實為有罪之陳述，經本院合議庭裁
定由受命法官獨任進行簡式審判程序，判決如下：
    主  文
甲○○施用第一級毒品，處有期徒刑陸月。又施用第二級毒品，
處有期徒刑貳月。應執行有期徒刑柒月。
    事  實
一、甲○○前因施用毒品案件，經臺灣高雄地方法院裁定送觀察
    、勒戒後，因無繼續施用毒品之傾向，於民國92年11月4日
    釋放出所，並經臺灣高雄地方法院檢察署檢察官以92年度毒
    偵緝字第692 號為不起訴處分確定。詎仍不思戒除毒癮，於
    上開觀察勒戒執行完畢後5 年內，分別基於施用第一級毒品
    海洛因及第二級毒品甲基安非他命之犯意，於97年8 月2 日
    上午1 1 時30分許回溯26小時內及96小時內之某時（均不含
    為警查獲至採尿期間），在不詳地點施用第一級毒品海洛因
    及第二級毒品甲基安非他命各1 次，嗣甲○○因另案為警查
    獲，並徵得甲○○同意採尿送驗，結果呈鴉片類及甲基安非
    他命陽性反應，因而查悉上情。
二、案經臺北縣政府警察局土城分局報告臺灣板橋地方法院檢察
    署檢察官偵查後聲請簡易判決處刑，本院改依通常程序處理
    。
    理  由
一、程序方面：按除被告所犯為死刑、無期徒刑、最輕本刑為3
    年以上有期徒刑之罪或高等法院管轄第一審案件者外，於第
    一次審判期日前之準備程序進行中，被告先就被訴事實為有
    罪之陳述時，審判長得告知被告簡式審判程序之旨，並聽取
    當事人、代理人、辯護人及輔佐人之意見後，裁定進行簡式
    審判程序，刑事訴訟法第273 條之1 第1 項定有明文。經核
    ，本件被告甲○○所犯係死刑、無期徒刑、最輕本刑為3 年
    以上有期徒刑以外之罪，其於準備程序中就被訴事實為有罪
    之陳述，經法官告知簡式審判程序之旨，並聽取公訴人、被
    告之意見後，本院爰依首揭規定，合議裁定由受命法官獨任
    進行簡式審判程序，合先敘明。
二、上揭犯罪事實，業據被告於本院準備程序及審理時坦承不諱
    ，並有臺灣檢驗科技股份有限公司97年8 月14日濫用藥物檢
    驗報告、臺北縣政府警察局土城分局偵辦毒品危害防制條例
    案件被移送人姓名代碼對照表各1 紙在卷可憑。又查海洛因
    係由嗎啡經化學合成之半人工合成品，其毒性倍於嗎啡，其
    施打或吸食後經人體代謝作用而分解成毒性較低之嗎啡，而
    於尿液中被檢測出，故吸食或施打海洛因或嗎啡在尿液中均
    以嗎啡形態被檢測出。而海洛因經注射或吸入人體後，約百
    分之八十於24小時內自尿中排出，一般而言，尿液中能否驗
    出嗎啡陽性反應與其投與量、投與途徑、採尿時間、個人體
    質及檢測方法之靈敏度有關，國外曾有文獻報導注射6 毫克
    之海洛因鹽酸鹽，其代謝物嗎啡之平均可檢出時限約為26小
    時，業經行政院衛生署藥物食品檢驗局於81年9 月8 日以藥
    檢壹字第8114 885號函述綦詳。另甲基安非他命經口服投與
    後約百分之七十於24小時內自尿中排出，約百分之九十於96
    小時內自尿中排出，由於甲基安非他命成分之檢出與其投與
    方式、投與量、個人體質、採尿時間與檢測儀器之精密度等
    諸多因素有關，因此僅憑尿液中呈甲基安非他命陽性反應，
    並無法確實推算吸食時間距採集時間之長短，惟依上述資料
    推斷，最長可能不會超過4 日（96小時），亦經該局81年2
    月8 日
    （81）藥檢一字第001156號函示綦詳。被告上開所採尿液送
    驗結果既呈鴉片類（嗎啡）及甲基安非他命陽性反應，且該
    結果係採用氣相層析質譜儀法進行確認，已足排除被告因服
    用藥物導致呈毒品偽陽性反應之可能，顯見被告於97年8 月
    2 日11時30分許經警採尿回溯前26小時、96小時內某時（不
    含為警查獲至採尿期間），確曾有施用第一級毒品海洛因及
    第二級毒品甲基安非他命之行為，因認被告之自白與事實相
    符，堪予採信。本件罪證明確，被告犯行洵堪認定，應予依
    法論科。
三、查海洛因及甲基安非他命分別係毒品危害防制條例第2 條第
    2 項第1 款、第2 款所規定之第一級毒品及第二級毒品，故
    核被告所為，係犯該條例第10條第1 項之施用第一級毒品罪
    及同條第2 項之施用第二級毒品罪，其施用前持有海洛因、
    甲基安非他命之低度行為，應為施用之高度行為所吸收，不
    另論罪。被告所犯上開二罪，犯意有別，行為互殊，應予分
    論併罰。爰審酌被告前經觀察勒戒仍未能戒斷其施用毒品之
    惡習，惟其犯後坦承其過，態度良好，核施用毒品屬於自殘
    行為，犯罪手段尚屬輕微，及其犯罪動機、目的、生活狀況
    、智識程度、所生危害等一切情狀，分別量處如主文所示之
    刑，及定其應執行刑，以資懲儆。
據上論斷，應依刑事訴訟法第452 條、第273 條之1 第1 項、第
299 條第1 項前段，毒品危害防制條例第10條第1 項、第2 項，
刑法第11條前段、第51條第5 款，判決如主文。
本案經檢察官江耀民到庭執行職務。
中    華    民    國    97    年    12    月    29    日
                  刑事第二十二庭 法  官   陳昭筠
上列正本證明與原本無異。
如不服本判決，應於判決送達後10日內敘明上訴理由，向本院提
出上訴狀 (應附繕本) ，上訴於臺灣高等法院。其未敘述上訴理
由者，應於上訴期間屆滿後20日內向本院補提理由書「切勿逕送
上級法院」。
                                 書記官   林美萍
中    華    民    國    97    年    12    月    29    日
附錄本案論罪科刑法條全文
毒品危害防制條例第10條
施用第一級毒品者，處 6 月以上 5 年以下有期徒刑。
施用第二級毒品者，處 3 年以下有期徒刑。


司法院資訊處製作；財團法人民間司法改革基金會備份。
